臺灣臺北地方法院交通事件裁定　　　　96年度交聲字第1055號
異　議　人　甲○○
即受處分人
　　　　　　　　　　　5樓之3.
上列異議人即受處分人因違反道路交通管理處罰條例案件，對於
臺北市交通事件裁決所中華民國九十六年八月二十一日所為之處
分（原處分案號：北市裁四字第裁二二－一ＡＢ三九六０三八號
、北市裁四字第裁二二－一ＡＢ三九六四七四號），聲明異議，
本院裁定如下：
    主      文
異議均駁回。
    理      由
一、按在停車場內或路邊准停車處所停車時，應依規定停放，不
    得紊亂，道路交通安全規則第一百十二條第一項第十四款定
    有明文。又汽車駕駛人停車時，停車時間、位置、方式、車
    種不依規定者，處新臺幣（下同）六百元以上一千二百元以
    下罰鍰，道路交通管理處罰條例第五十六條第一項第九款亦
    規定甚明。次按汽車駕駛人之行為有違規停車而駕駛人不在
    場之情形，當場不能或不宜攔截製單舉發，經以科學儀器取
    得證據資料證明其行為違規者，得對汽車駕駛人逕行舉發；
    第七條之二之逕行舉發案件有第五十六條第一項規定之情形
    ，而駕駛人不在場或未能將汽車移置每逾二小時者，得連續
    舉發之，道路交通管理處罰條例第七條之二第一項第七款、
    第二項第四款、第八十五條之一第二項第二款分別定有明文
    。
二、本件異議人即受處分人甲○○駕駛車號ＣＸＨ－九一二號重
    機車分別於民國九十五年十一月三十日十時三十四分及同日
    十二時五十三分許，於臺北市○○○路○段一三五巷週邊佔
    用專供汽車停放之汽車停車格位違規停車，經臺北市停車管
    理處（下稱舉發機關）交通助理員發現，均以拍照方式存證
    ，並以受處分人有違反道路交通管理處罰條例第五十六條第
    一項第九款規定之行為，分別逕行掣發臺北市政府交通局九
    十五年十一月三十日北市交停字第一ＡＢ三九六０三八號、
    北市交停字第一ＡＢ三九六四七四號舉發違反道路交通管理
    事件通知單予以舉發，嗣受處分人未於通知期限前繳納罰鍰
    或陳述意見，原處分機關乃逕依上開道路交通管理處罰條例
    第五十六條第一項第九款及違反道路交通管理事件統一裁罰
    基準表等規定，於九十六年八月二十一日以北市裁四字第裁
    二二－一ＡＢ三九六０三八號、北市裁四字第裁二二－一Ａ
    Ｂ三九六四七四號裁決書各裁處受處分人一千二百元（共二
    千四百元）罰鍰。
三、受處分人聲明異議意旨固不否認有於前揭時地違規停放上開
    機車於汽車停車格內之事實，惟辯稱：伊係在接到罰單時才
    知道於同一天同一地點內被開兩張罰單，且前後僅相隔兩個
    半小時，伊知道違規者理應受罰，但由於收入有限，因此懇
    請准予裁撤一張罰單、繳納一張罰單云云。經查：
  (一)受處分人所駕駛上開車號重機車確有於前揭時日不依規定車
    種停放於專供汽車停放之停格位內一情，有違規照片二紙在
    卷可憑，堪信為真實。
  (二)受處分人雖辯稱舉發機關於同一天內連續開立二張舉發通知
    單，且二次開單時間僅相隔兩個半小時，伊感覺不服云云。
    惟查受處分人上開車輛分別於上開舉發日期即九十五年十一
    月三十日十時三十四分及十二時五十三分許，不依規定車種
    違規停放於專供汽車停放之格位內，且違規停放時間已逾二
    小時，有舉發機關九十六年九月二十日北市停四字第０九六
    三五一二二五００號函說明附卷可稽，受處分人亦不否認此
    情，則就受處分人上開二違規行為，舉發機關以受處分人不
    在場，乃分別拍照存證後，連續逕行掣發前揭二紙舉發違反
    道路交通管理事件通知單，並未違反首揭道路交通管理處罰
    條例第七條之二第一項第七款、第二項第四款、第八十五條
    之一第二項第二款之規定，受處分人空言不服連續舉發行為
    云云，要屬事後卸責之詞，不足採信。本件事證明確，受處
    分人不依規定車種停放機車於專供汽車停放之格位內之違規
    行為，洵堪認定。
四、綜上所述，受處分人確有於前揭二時間，於舉發地點不依規
    定車種停放上開機車於專供汽車停放之格位內之違規行為，
    且違規停車時間已逾二小時，從而，原處分機關依前揭道路
    交通管理處罰條例第五十六條第一項第九款及違反道路交通
    管理事件統一裁罰基準表等規定，於九十六年八月二十一日
    以北市裁四字第裁二二－一ＡＢ三九六０三八號、北市裁四
    字第裁二二－一ＡＢ三九六四七四號裁決書各裁處受處分人
    一千二百元（共二千四百元）罰鍰，核無違誤，本件受處分
    人之異議為無理由，自應將其異議駁回。
據上論斷，應依道路交通案件處理辦法第十九條，裁定如主文。
中　　華　　民　　國　　96　　年　　9 　　月　　29　　日
　　　　　　　　　交通法庭法　官　黎惠萍
上正本證明與原本無異。
如不服本裁定，應於裁定送達後5日內向本院提出抗告狀。
                          書記官  楊麗娟
中　　華　　民　　國　　96　　年　　10　　月　　2 　　日
